# 分次投资先确认实收股本

提问人：thcpah 时间：2023-03-22 16:57:09
请问各位老师：股份公司（非上市）引入新股东A，约定了增资资产金额和折股股数（约每股 3 元）。由于资产数量较大，需要分次投入，则是否可以对先投入的资产全部确认为股本，待股本投齐，后续资产再全部计入资本公积-溢价中？

回答人：chenyiwei
这是被投资企业全体股东之间协商的问题，即全体股东是否一致认可该种做法。如果均无异议，则可以照此处理，但在会计上需关注该安排的背后原因，即在该新股东A承诺的出资尚未全部到位的情况下，为何认可其实收资本已经全部实缴到位，并据此享有股东权利。